臺灣雲林地方法院刑事判決
110年度侵訴字第13號
公  訴  人  臺灣雲林地方檢察署檢察官
被      告  劉瑞榮




選任辯護人  劉大正律師
上列被告因違反兒童及少年性剝削防制條例等案件，經檢察官提
起公訴（110年度偵字第2120號、第2937號），本院判決如下：
    主    文
乙○○所犯罪名及宣告刑，詳如附表一編號1至4「罪名及宣告刑」
欄所示。應執行有期徒刑拾年。
扣案如附表三編號1、2所示之物及未扣案雲端伺服器上如附表二
編號1至4所示之性交或猥褻行為電子訊號均沒收。
    犯罪事實
一、乙○○係年滿20歲以上之成年人，為雲林縣○○國民小學夜光天
    使輔導老師、私立○○幼稚園積木老師、雲林縣○○國民小學代
    課老師，且為惠双房屋之房屋仲介。乙○○明知代號BL000-Z0
    00000000號(民國99年12月生，真實姓名年籍詳卷，下稱甲
    女)、代號BL000-A110025A號(107年9月生，真實姓名年籍詳
    卷，下稱乙女)、乙女之姊姊即代號BL000-A110025號(103年
    4月生，真實姓名年籍詳卷，下稱丙女)之女子均為未滿12歲
    之兒童，竟分別為下列犯行：
　㈠甲女為乙○○上開夜光天使輔導之學生，因甲女之父即代號BL0
    00-Z000000000A號(真實姓名年籍詳卷，下稱甲女父親)於10
    6年12月6日晚間7時43分許至同年月7日上午11時14分許，涉
    犯公共危險案件遭檢警偵辦，無法至學校接送甲女，即因信
    任乙○○為夜光天使老師，囑託乙○○將甲女帶回其位於雲林縣
    ○○市○○○路00號住處（下稱本案住處）照顧，然乙○○竟基於
    拍攝兒童為猥褻行為電子訊號、無故竊錄身體隱私部位之妨
    害秘密之犯意，在本案住處房間內，乘甲女熟睡而不知抗拒
    之狀態，自甲女褲口往上掀開顯露下體，以附表三編號1所
    示行動電話拍攝如附表二編號1①②所示甲女下體之電子訊號
    ，並經由該行動電話將如附表二編號1②照片上傳至其所使用
    帳號為「cute383822@yahoo.com.tw」之Google雲端硬碟（
    下稱本案雲端硬碟）內。
　㈡乙○○與乙女及丙女之父即代號BL000-A110025B號(真實姓名年
    籍詳卷，下稱乙女父親)曾為房屋仲介同事關係，乙女父親
    知悉乙○○兼任上開學校之輔導老師，因而信任乙○○，於109
    年11月27日晚間某時，因工作繁忙，而將乙女送至本案住處
    ，囑託乙○○照顧。乙○○竟基於拍攝兒童為猥褻行為電子訊號
    、乘機性交、無故竊錄身體隱私部位之妨害秘密之犯意，在
    本案住處房間內，乘乙女熟睡而不知抗拒之狀態，將乙女之
    外褲及尿布脫去，以手指撐開乙女之大陰唇後，持附表三編
    號2所示行動電話拍攝如附表二編號2①②所示乙女下體之電子
    訊號，並將乙女大陰唇撐開，以其生殖器進入乙女之大陰唇
    內，抵住其陰道口，並在該處摩擦，且持上開行動電話拍攝
    如附表二編號2③④所示電子訊號，並經由該行動電話上傳附
    表二編號2①③④至本案雲端硬碟內。
　㈢乙○○於110年2月1日上午某時許，因乙女父親工作繁忙而將乙
    女送至本案住處，囑託乙○○照顧，乙○○竟基於拍攝兒童為猥
    褻行為電子訊號、乘機性交、無故竊錄身體隱私部位之妨害
    秘密之犯意，在本案住處房間內，乘乙女熟睡而不知抗拒之
    狀態，將乙女之外褲及尿布脫去，以手指撐開乙女之大陰唇
    後，持附表三編號2所示行動電話拍攝如附表二編號3①②③所
    示乙女下體之電子訊號，並將乙女大陰唇撐開，以其生殖器
    進入乙女之大陰唇內，抵住其陰道口，並在該處摩擦，且持
    上開行動電話拍攝該畫面之影片，嗣經由該行動電話將附表
    二編號3①②所示電子訊號上傳至本案雲端硬碟內。
　㈣乙○○於109年8月18日某時許，因乙女父親工作繁忙而將乙女
    、丙女送至本案住處，囑託乙○○照顧，乙○○明知丙女為未滿
    7歲之兒童，關於性及猥褻行為之知識及判斷能力未臻成熟
    ，並無表達是否同意或拒絕為猥褻行為之能力，亦欠缺性隱
    私之自主決定意思，竟基於以違反本人意願之方法使丙女被
    拍攝猥褻行為之電子訊號、無故竊錄身體隱私部位之妨害秘
    密之犯意，接續在本案住處房間，趁丙女玩玩具之際，以手
    翻開丙女之褲子，以附表三編號2所示行動電話拍攝附表二
    編號4①至⑥所示丙女下體之電子訊號，並接續前開犯意，於
    同日，在本案住處客廳，對丙女誆稱要看其有無吃飽，將丙
    女上衣向上掀開後，以同前方式拍攝如附表二編號4⑦至⑩所
    示丙女胸部之電子訊號，又於同日，在本案住處廁所，趁其
    替丙女擦拭屁股之機會，以同樣行動電話拍攝如附表二編號
    4⑪至⑭所示丙女下體之電子訊號，嗣於同年月19日某時許，
    經由該行動電話將附表二編號4①、⑤所示電子訊號上傳至本
    案雲端硬碟內。
二、嗣經美國國家失蹤及受剝削兒童中心（National Center fo
    r Missing & Exploited Children）於110年2月16日通報我
    國內政部警政署刑事警察局（下稱刑事警察局），告知我國
    境內之人使用之Google雲端硬碟中存有兒童猥褻行為照片，
    經警方報請臺灣雲林地方檢察署（下稱雲林地檢署）檢察官
    指揮後，於110年3月11日上午8時40分許，持本院核發之搜
    索票，在本案住處執行搜索，扣得如附表三編號1至26所示
    之物，而循線查悉上情。
三、案經甲女、甲女父親、乙女父親、乙女及丙女母親即代號BL
    000-A110025C號（真實姓名年籍詳卷，下稱乙女母親）訴由
    內政部警政署刑事警察局偵查第九大隊、雲林縣警察局刑事
    警察大隊、雲林縣警察局婦幼警察隊報告雲林地檢署檢察官
    指揮偵查後起訴。
    理      由
壹、程序部分：
一、按行政機關及司法機關所製作必須公開之文書，除有其他法
    律特別規定之情形外，不得揭露足以識別刑事案件、少年保
    護事件之當事人或被害人之兒童及少年身分之資訊，兒童及
    少年福利與權益保障法第69條第1項第4款、第2項定有明文
    。本院製作之判決書屬必須公示之文書，是依前揭規定，本
    案判決書中關於被害人、告訴人等相關人等之姓名、出生年
    月日、住居所，於判決書內均不得揭露，是本案判決書關於
    甲女、乙女、丙女及其他足資識別上開人等之資訊，均僅以
    代號或代稱記載。
二、證據能力：
    本判決以下認定犯罪事實所引用之被告乙○○以外之人於審判
    外之言詞或書面陳述等供述證據，經被告及其辯護人均表示
    同意有證據能力（見本院卷第173頁、第215頁），本院審酌
    上開證據資料製作時之情況，尚無違法不當及證明力明顯過
    低之瑕疵，亦認為以之作為證據應屬適當，依刑事訴訟法第
    159條之5第1項規定，均有證據能力。其餘認定本案犯罪事
    實之非供述證據，查無違反法定程序取得之情，依刑事訴訟
    法第158條之4規定反面解釋，亦具證據能力。
貳、實體部分：
一、認定犯罪事實所憑之證據及理由：
　  訊據被告對於犯罪事實一㈠部分坦承犯行；對於犯罪事實一㈡
    、㈢、㈣部分，固坦承有於上揭時、地，拍攝如附表二編號2
    至4所示乙女、丙女之數位照片；對於犯罪事實一㈡、㈢部分
    ，有以生殖器摩擦乙女下體等事實，惟就犯罪事實一㈡、㈢部
    分否認有性交行為，就犯罪事實一㈣部分否認有違反丙女之
    意願，辯稱：乙女的部分，我是撐開拍攝，有摩擦，沒有插
    入；丙女的部分，我不是故意拿東西去吸引她，是她在那邊
    玩，我才去偷拍的云云，辯護人則為被告辯以：乙女的部分
    ，被告是趁乙女睡著時所為，且被告於羈押訊問時稱「我沒
    有做性器插入的動作，我不敢」，被告所為屬猥褻行為；丙
    女部分，被告是趁丙女不注意時所為，未違反丙女意願，應
    係乘機猥褻云云。經查：
  ㈠被告行為時為年滿20歲之成年人，有其個人戶籍資料查詢結
    果在卷（見本院卷第21頁）；甲女係99年12月生、乙女係10
    7年9月生、丙女係103年4月生，有甲女、乙女、丙女個人戶
    籍資料（完整姓名）查詢結果、真實姓名與代號對照表附卷
    可查（見雲警刑科字第1101901205號密件卷，下稱密警卷，
    第89頁、第133頁、第135頁、本院密卷第3至7頁），是甲女
    、乙女、丙女於被告行為時，均為未滿12歲之兒童，首堪認
    定。
  ㈡上揭犯罪事實一㈠之全部犯罪事實，及被告確實有於犯罪事實
    一㈡至㈣所示時間、地點，對乙女、丙女拍攝如附表二編號2
    至4所示數位照片、影片；且有以生殖器摩擦乙女下體等事
    實，業據被告於偵查及本院審理時坦承不諱（見密警卷第3
    至11頁、第37至41頁、他卷第29至37頁、第41至43頁、聲羈
    卷第19至29頁、偵2120卷第57至59頁、本院卷第23至28頁、
    第161至177頁、第275至276頁），核與證人甲女、甲女父親
    、丙女、乙女父親、乙女母親於警詢中及偵查中之證述大致
    相符（見密警卷第95至107頁、第109至111頁、偵2120卷第6
    5至75頁、第79至87頁、他卷第7至12頁、第15至17頁、第21
    至23頁），並有如附表二編號1至4電子訊號卷證出處欄所示
    電子訊號、本院110年度聲搜字第111號搜索票影本1紙、自
    願受搜索同意書、雲林縣警察局搜索扣押筆錄、扣押物品目
    錄表3份、被告住處空間配置圖3紙、雲林縣警察局刑事警察
    大隊數位鑑識報告1份、乙女母親提出與被告LINE對話擷圖
    影本2張、刑事警察局偵查第九大隊110年3月9日偵查報告1
    份、真實姓名與代號對照表、甲女、乙女、丙女個人戶籍資
    料各1份、現場照片30張、本案扣案物照片27張、甲女父親
    臺灣高等法院被告前案紀錄表、本院106年度六交簡字第○號
    刑事簡易判決、雲林縣警察局斗六分局【甲父】刑事案件報
    告書及解送人犯報告書各1份、偵訊筆錄1份在卷可稽（見密
    警卷第17頁、第143頁至第158頁、第161頁至第173頁、第21
    1頁至第237頁、密他卷第109頁、第111頁、第209頁至第215
    頁、第223頁至第251頁、本院密卷第49頁至第58頁、第77頁
    至第84頁、第105頁至第113頁、第117頁至第119頁），並有
    附表三編號1、2所示行動電話扣案可佐，足認被告之自白與
    事實相符，應可採信。
　㈢犯罪事實一㈡、㈢部分，被告係乘乙女睡眠時所為：
  ①依刑事訴訟法第156條第2項規定：被告或共犯之自白，不得
    作為有罪判決之唯一證據，仍應調查其他必要之證據，以察
    其是否與事實相符。其立法意旨乃欲以補強證據擔保自白之
    真實性，亦即以補強證據之存在，藉以限制自白在證據上之
    價值，防止偏重自白，發生誤判之危險。
  ②起訴意旨認被告係以違反本人意願之方法，對乙女為上開犯
    行，雖被告於偵訊時陳稱：乙女的姊姊和哥哥在1樓跟我兒
    子玩，我就跟他們說要帶乙女上樓睡覺，實際上我也有帶乙
    女去睡覺，我趁乙女還沒睡著就拍等語（見他卷第32頁），
    惟於本院審理時供述：原本是要趁乙女還沒睡拍，但乙女當
    時是睡著的，偵訊時是因為被抓那天晚上沒什麼睡，隔天作
    筆錄精神恍惚才會這樣說等語（見本院卷第292頁、第299頁
    ），辯護人為被告辯以：乙女的部分，被告說是趁乙女睡著
    時所為，故被告並未違反被害人之意願等語（見本院卷第16
    8頁、第276頁）。被告對於乙女當時是否睡著乙節，前後供
    述已見不一，參酌附表二編號2、3所示照片，僅有乙女肚臍
    至下體及大腿部位，並無乙女臉部畫面，而該等照片畫面清
    晰、乙女肢體無晃動、掙扎之情形，尚無法以該等照片即據
    以判斷乙女當時為清醒而尚未睡著，依罪證有疑利於被告之
    原則，應認犯罪事實一㈡、㈢案發當時，乙女係睡眠狀態。
　㈣犯罪事實一㈡、㈢部分，被告所為屬性交行為：
  ①按刑法第10條第5項關於「性交」之定義，明文規定：「稱性
    交者，謂非基於正當目的所為之下列性侵入行為：一、以性
    器進入他人之性器、肛門或口腔，或使之接合之行為。二、
    以性器以外之其他身體部位或器物進入他人之性器、肛門或
    口腔，或使之接合之行為。」再按女性生殖器之大陰唇的中
    間凹陷處有二個較小的皮膚皺褶是為小陰唇，小陰唇上部包
    圍著陰蒂，故女性之大小陰唇、陰蒂、陰道、子宮等均屬性
    器（最高法院96年度台上字第5393號、97年度台上字第5052
    號判決意旨參照）。又女性外陰部生殖器官，包括陰阜、大
    陰唇、小陰唇、陰蒂、前庭、陰道口、處女膜外側，凡以性
    器或性器以外之其他身體部位或器物進入大陰唇內側之性器
    之性侵入行為，均係刑法第10條第5項所指之性交，並非以
    侵入陰道為必要（最高法院106年度台上字第2226號判決意
    旨參照）。
  ②觀諸附表二編號2③④及編號3④所示照片，可見乙女之大陰唇明
    顯遭撐開，且被告之生殖器已進入乙女之性器即大陰唇內，
    抵住其陰道口無疑，被告該動作，因認其主觀上顯係為滿足
    自己之性慾，且客觀上其性器已進入乙女性器內之程度，揆
    諸上開說明，被告所為自屬於刑法第10條第5項第1款所指之
    性交行為甚灼。被告及辯護人上開所辯，要難採信。
　㈤犯罪事實一㈣部分，被告所為屬違反丙女意願之方法而為之：
　　按刑法第221條所稱之「其他違反其（被害人）意願之方法
    」，參諸最高法院97年度第5次刑事庭會議決議一之意旨，
    應係指該條所列舉之強暴、脅迫、恐嚇、催眠術以外，其他
    一切違反被害人意願之方法，妨害被害人之意思自由者而言
    。於被害人未滿14歲之情形，參照聯合國「兒童權利公約」
    第19條第1項所定：「簽約國應採取一切立法、行政、社會
    與教育措施，防止兒童（該公約所稱『兒童』係指未滿18歲之
    人）…遭受身心脅迫、傷害或虐待、遺棄或疏忽之對待以及
    包括性強暴之不當待遇或剝削」之意旨，以及「公民與政治
    權利國際公約」第24條第1項：「每一兒童應有權享受家庭
    、社會和國家為其未成年地位給予的必要保護措施…」、「
    經濟社會文化權利國際公約」第10條第3項：「應為一切兒
    童和少年採取特殊的保護和協助措施…」等規定（按：公民
    與政治權利國際公約及經濟社會文化權利國際公約施行法第
    2條明定：「兩公約所揭示保障人權之規定，具有國內法律
    效力」），自應由保護該未滿14歲之被害人角度解釋「違反
    被害人意願之方法」之意涵，不必拘泥於行為人必須有實行
    具體之違反被害人意願之方法行為。否則，於被害人未滿7
    歲之情形，該未滿7歲之被害人（例如：未滿1歲之嬰兒）既
    不可能有與行為人為性交之合意，行為人往往亦不必實行任
    何具體之「違反被害人意願之方法行為」，即得對該被害人
    為性交。類此，是否無從成立妨害性自主之罪？縱或如甲說
    之意見，亦祇論以刑法第227條第1項之對於未滿14歲之男女
    為性交罪。但如此一來，倘被害人係7歲以上未滿14歲之男
    女，尚得因其已表達「不同意」與行為人為性交之意，行為
    人不得不實行違反其意願之方法行為，而須負刑法第222條
    第1項第2款之加重違反意願性交罪責；而被害人未滿7歲者
    ，因其無從表達「不同意」之意思，竟令行為人僅須負刑法
    第227條第1項之對於未滿14歲之男女為性交罪責，法律之適
    用顯然失衡。是，倘被害人係7歲以上未滿14歲者，而係合
    意而為性交，固應論以刑法第227條第1項之對於未滿14歲之
    男女為性交罪；惟若與7歲以上未滿14歲之被害人非合意而
    為性交，或被害人係未滿7歲者，則基於對未滿14歲男女之
    保護，應認係對於被害人為性交，所為已妨害被害人「性自
    主決定」之意思自由，均屬「以違反被害人意願之方法」而
    為，應論以刑法第222條第1項第2款之加重違反意願性交罪
    （最高法院99年度第7次刑事庭會議決議參照）。查丙女於
    案發時年僅6歲，為未滿7歲之稚嫩幼童，有其個人戶籍資料
    （完整姓名）查詢結果1紙在卷可參，且丙女於偵訊時表示
    ：我不知道我有被偷拍照片，是警察伯伯講的，假手機是阿
    伯（即被告）家本來就有的，我去拿的，我知道他擦我的重
    要部位，他沒有經過我的同意擦的等語（見他卷第8至11頁
    ），揆諸上揭說明，基於對未滿7歲之丙女之保護，應認被
    告所為已妨害丙女「性自主決定」之意思自由，而屬「以違
    反意願之方法」所為甚明。被告及辯護人上開所辯，尚難採
    信。
　㈥起訴意旨認被告乘甲女熟睡之際，退去甲女褲子而為上開犯
    行，惟被告於本院審理時稱：我沒有脫去甲女的褲子，她的
    褲子穿著，我是從褲子縫隙拍攝的等語（見本院卷第165頁
    ），觀諸附表二編號1①②所示照片，可見甲女褲子仍在其雙
    腿間，是從褲口往上掀顯露下體之照片，被告上開所述尚屬
    有據，爰認定此部分是被告自甲女褲口往上掀開顯露下體之
    事實。又起訴書認犯罪事實一㈢部分，被告有將拍攝乙女之
    影片上傳本案雲端硬碟，惟被告於本院審理時陳稱：我確實
    有對乙女拍攝影片，但是附表二編號3④的影片我沒有擷圖，
    可能是警察蒐證拍的，影片我刪掉了，也沒有上傳等語（見
    本院卷第296頁、第298頁），卷內查無被告曾將此部分影片
    上傳之紀錄，故認定被告上傳本案雲端硬碟者為如附表二編
    號3①②所示。
　㈦綜上，本件事證明確，被告上開犯行均堪認定，應依法論科
    。
二、論罪科刑：
  ㈠新舊法比較：
    按行為後法律有變更者，適用行為時之法律。但行為後之法
    律有利於行為人者，適用最有利於行為人之法律，刑法第2
    條第1項定有明文。查被告於犯罪事實一㈠所示行為後，兒童
    及少年性剝削防制條例第36條第1項業於106年11月29日修正
    公布，並於107年7月1日施行，修正前、後第36條第1項規定
    之犯罪構成要件固無修正，然法定刑由「6個月以上5年以下
    有期徒刑，得併科新臺幣50萬元以下罰金」，提高為「1年
    以上7年以下有期徒刑，得併科新臺幣100萬元以下罰金」，
    經比較新舊法結果，修正後之規定並未有利於被告，依刑法
    第2條第1項前段規定，就犯罪事實一㈠所示之犯行，應適用
    被告行為時法即修正前兒童及少年性剝削防制條例第36條第
    1項規定論處。
  ㈡所謂「猥褻」，係指性交以外足以興奮或滿足性慾之一切色
    情行為而言，凡在客觀上足以誘起他人性慾，在主觀上足以
    滿足自己性慾者，均屬之（最高法院106年度台上字第922號
    判決意旨參照）。又電子訊號可分為數位訊號及類比訊號，
    如行為人以行動電話或電子數位機器對他人所拍攝之裸照、
    性交影片等，係利用影像感應功能，將物體所反射之光轉換
    為數位訊號，壓縮後儲存於內建之記憶體或是記憶卡上，再
    透過電子視覺化顯示器，讓電子訊號可以被視覺化在顯示器
    上輸出，在無證據證明該等數位訊號業已經過沖洗或壓製之
    過程而成為實體之物品（如錄影帶、光碟、相紙等），該行
    為人所拍攝或製造者，應僅屬於電子訊號。被告拍攝如附表
    二編號1①②、2①②、3①②③、4①至⑭所示數位照片，客觀上顯足
    以刺激或滿足性慾，並引起普通一般人羞恥或厭惡感而侵害
    性的道德感情，有礙於社會風化，自屬猥褻行為之電子訊號
    ，至附表二編號2③④則屬性交行為之電子訊號，附表二編號3
    ④則為被告拍攝性交行為影片之擷圖。
  ㈢被告所犯罪名：
  ⒈核被告就犯罪事實一㈠部分所為，係犯修正前兒童及少年性剝
    削防制條例第36條第1項之拍攝兒童為猥褻行為之電子訊號
    罪、兒童及少年福利與權益保障法第112條第1項前段、刑法
    第315條之1第2款之成年人故意對兒童犯無故竊錄他人非公
    開之活動及身體隱私部位罪。
　⒉核被告就犯罪事實一㈡、㈢部分所為，均係犯兒童及少年性剝
    削防制條例第36條第1項之拍攝兒童為性交及猥褻行為之電
    子訊號罪、兒童及少年福利與權益保障法第112條第1項前段
    、刑法第225條第1項成年人故意對兒童犯乘機性交罪、兒童
    及少年福利與權益保障法第112條第1項前段、刑法第315條
    之1第2款之成年人故意對兒童犯無故竊錄他人非公開之活動
    及身體隱私部位罪。
　⒊核被告就犯罪事實一㈣部分所為，係犯兒童及少年性剝削防制
    條例第36條第3項之以違反本人意願之方法使兒童被拍攝猥
    褻行為電子訊號罪、兒童及少年福利與權益保障法第112條
    第1項前段、刑法第315條之1第2款之成年人故意對兒童犯無
    故竊錄他人非公開之活動及身體隱私部位罪。
　⒋案發當時甲女、乙女均處於熟睡不知抗拒之狀態所為，且被
    告對於乙女所為已該當性交行為，業如前述，起訴意旨雖認
    被告就犯罪事實一㈠、㈡、㈢部分所為，係犯（修正前）兒童
    及少年性剝削防制條例第36條第3項之以違反本人意願之方
    法使兒童被拍攝猥褻行為電子訊號罪；就犯罪事實一㈡、㈢部
    分所為，係犯刑法第224條之1之對未滿14歲之人以違反其意
    願之方法而為猥褻之行為，尚有未合，惟二者社會事實同一
    ，本院已於審判程序中諭知被告上揭罪名（見本院卷第274
    頁），已充分保障被告訴訟上權利，自應變更起訴法條予以
    審理。
　㈣被告係各基於單一犯意，於犯罪事實一㈠至㈣各密切接近之時
    、地，以數舉動拍攝甲女、乙女、丙女性交或猥褻行為之數
    位照片、影片，並於拍攝當中同時對乙女為性交行為，以遂
    行各該犯罪，各侵害同一法益，各行為之獨立性甚為薄弱，
    依一般社會通念，應評價為數個舉動之接續進行，皆為接續
    犯。
　㈤被告分別以一行為對甲女、乙女、丙女同時觸犯上開罪名，
    均為想像競合犯，依刑法第55條規定，就犯罪事實一㈠部分
    ，應從一重論以修正前兒童及少年性剝削防制條例第36條第
    1項之拍攝兒童為猥褻行為之電子訊號罪；就犯罪事實一㈡、
    ㈢部分，均應從一重論以兒童及少年福利與權益保障法第112
    條第1項前段、刑法第225條第1項成年人故意對兒童犯乘機
    性交罪；就犯罪事實一㈣部分，應從一重論以兒童及少年性
    剝削防制條例第36條第3項之以違反本人意願之方法使兒童
    被拍攝猥褻行為之電子訊號罪。
　㈥被告前開4次犯行，犯意各別，行為互殊，應予分論併罰。
　㈦刑之加重：
　  兒童及少年福利與權益保障法第112條第1項規定：「成年人
    教唆、幫助或利用兒童及少年犯罪或與之共同實施犯罪或故
    意對其犯罪者，加重其刑至2分之1。但各該罪就被害人係兒
    童及少年已定有特別處罰規定者，從其規定。」被告就犯罪
    事實一㈡、㈢部分犯行，均應依兒童及少年福利與權益保障法
    第112條第1項前段之規定加重其刑。至犯罪事實一㈠、㈣部分
    犯行，雖係對於兒童故意犯罪，然因兒童及少年性剝削防制
    條例第36條第1項、第3項，均已將「兒童或少年」列為犯罪
    構成要件，亦即已就被害人之兒童身分設有特別處罰規定，
    自無庸再依兒童及少年福利與權益保障法第112條第1項加重
    其刑。
  ㈧爰以行為人之責任為基礎，審酌被告為成年人，其身為老師
    ，且為甲女、乙女、丙女之父母信賴之人，明知甲女、乙女
    、丙女均為未滿12歲之稚齡兒童，其中乙女更為年僅2歲之
    幼兒，其等之心智發展不成熟，竟為滿足一己慾望，罔顧被
    害人心理人格發展之健全性及心靈感受，以上開犯罪手段，
    趁被害人甲女、乙女熟睡之際，拍攝如附表二編號1、2所示
    電子訊號、影片，且對被害人乙女犯乘機性交行為，又以違
    反本人意願之方法，使被害人丙女被拍攝猥褻行為之電子訊
    號後，上傳本案雲端硬碟，其所為實對甲女、乙女、丙女之
    身心健康及人格發展產生不良之影響，其犯罪手段實屬惡劣
    、惡性與所造成之危害均非微，應予嚴加非難；衡以其於偵
    查迄今對於客觀事實始終坦承不諱，非無悔意，且已與甲女
    父親達成和解，賠償新臺幣8萬元完畢，有和解書1紙存卷可
    證（見本院卷第267頁）；另未能與乙女、丙女之法定代理
    人達成調解之犯後態度，暨考量被告無前科、素行良好（見
    卷附臺灣高等法院被告前案紀錄表之記載）、其各次犯罪之
    動機、手段、情節、電子訊號數量，及被告自述大學畢業之
    智識程度、未婚、有1個小孩、從事老師、房屋仲介工作之
    家庭生活經濟狀況（見本院卷第300頁、第301頁）等一切情
    狀，分別量處如附表一編號1至4「罪名及宣告刑」欄所示之
    刑。
  ㈨定執行刑：
　⒈按數罪併罰之定應執行之刑，係出於刑罰經濟與責罰相當之
    考量，並非予以犯罪行為人或受刑人不當之利益，為一種特
    別的量刑過程，相較於刑法第57條所定科刑時應審酌之事項
    係對一般犯罪行為之裁量，定應執行刑之宣告，乃對犯罪行
    為人本身及所犯各罪之總檢視，除應考量行為人所犯數罪反
    應出之人格特性，並應權衡審酌行為人之責任與整體刑法目
    的，包含各別刑罰規範之目的、輕重罪間體系之平衡、整體
    犯罪非難評價、各行為彼此間之偶發性、與被告前科之關聯
    性、各行為所侵害法益之專屬性或同一性、數罪對法益侵害
    之加重效應、罪數所反映之被告人格特性與犯罪傾向等因素
    ，在量刑權之法律拘束性原則下，依刑法第51條第5款之規
    定，採限制加重原則，以宣告各刑中之最長期為下限，各刑
    合併之刑期為上限，但最長不得逾30年，資為量刑自由裁量
    權之外部界限，並應受法秩序理念規範之比例原則、平等原
    則、責罰相當原則、重複評價禁止原則等自由裁量權之內部
    抽象價值要求界限之支配，使以輕重得宜，罰當其責，俾符
    合法律授與裁量權之目的，以區別數罪併罰與單純數罪之不
    同，兼顧刑罰衡平原則（最高法院96年度台上字第7583號、
    100年度台上字第21號判決意旨參照）。
　⒉本案被告就犯罪事實一㈠、㈡、㈢、㈣所為之各犯行，犯罪態樣
    、手段雖有類似性，然其犯行所侵害之個人法益各別（除對
    於乙女之犯行有2次外），且害及性自主決定意思與未成年
    人之身心健全發展，另審酌被告行為期間至少可追溯至106
    年間，迄於110年為警查獲為止，犯罪期間達5年，本案被害
    人數為3人，被告於偵查及本院審理時就其上揭犯行大部分
    坦承，兼衡刑罰效用隨長期刑之執行遞減，影響被告日後回
    歸社會等一切情狀，就被告所處有期徒刑10月、4年、4年、
    7年6月，合計有期徒刑16年4月，應於有期徒刑7年6月以上
    ，16年4月以下定其應執行刑，爰依刑法第51條第5款之規定
    ，定其應執行之刑如主文所示。
三、沒收：
　㈠按沒收、非拘束人身自由之保安處分適用裁判時之法律，刑
    法第2條第2項定有明文。是以，本案關於沒收之宣告，一律
    適用裁判時之規定，即無庸為新舊法比較，先予敘明。
　㈡按供犯罪所用之物，屬於犯罪行為人者，得沒收之，刑法第3
    8條第2項前段定有明文。扣案如附表三編號1、2所示行動電
    話2支，均係被告所有與實際使用，供其拍攝本案被害人性
    交或猥褻行為數位照片、影片，並上傳雲端硬碟所用之工具
    ，業據被告於本院審理時供述明確（見本院卷第290、291頁
    ），是該行動電話係被告犯本罪所用之物，均應依前揭規定
    ，宣告沒收之。
　㈢犯兒童及少年性剝削防制條例第36條第1項至第4項之罪之物
    品，不問屬於犯罪行為人與否，沒收之，同條例第36條第6
    項定有明文。對照刑法針對散布猥褻物品罪之沒收規定（刑
    法第235條第3項），其標的包括「文字、圖畫、聲音或影像
    之附著物」及「物品」一節觀之，依體系解釋，兒童及少年
    性剝削防制條例第36條第6項所稱之「物品」，應係指同條
    第1項至第4項所規範為猥褻或性交行為之物品本身（即圖畫
    、照片、影片、影帶、光碟、電子訊號或其他物品）。經查
    ，本案被告拍攝如附表二編號1至4所示甲女、乙女、丙女為
    性交或猥褻行為之電子訊號，均曾儲存於上開扣案之行動電
    話內，以及上傳至本案雲端硬碟內，是基於周全保護被害人
    之立場，附表二編號1至4示性交或猥褻行為電子訊號，在前
    開行動電話內尚留存部分及在雲端伺服器內部分，仍應依上
    開規定，不問屬於行為人與否宣告沒收。又上開應予沒收之
    電子訊號係屬違禁物，尚無追徵價額問題。至於卷附被害人
    為性交或猥褻行為影像之紙本列印資料，僅係為調查本案，
    於偵查及審判中列印輸出重製，供作附卷留存之證據使用，
    自毋庸併予宣告沒收。
　㈣扣案如附表三編號3至26所示之物，無積極證據證明與本案有
    何關聯性，爰不予宣告沒收。
據上論斷，應依刑事訴訟法第299條第1項前段、第300條，兒童
及少年性剝削防制條例第36條第1項（修正前、現行法）、第3項
、第6項，兒童及少年福利與權益保障法第112條第1項前段，刑
法第2條第1項前段、第11條、第225條第1項、第315條之1第2款
、第55條、第51條第5款、第38條第2項前段，判決如主文。
本案經檢察官甲○○提起公訴；檢察官蔡少勳、林豐正到庭執行職
務。
中　　華　　民　　國　　110 　年　　11　　月　　10　　日
                  刑事第二庭  審判長法  官 王紹銘　
                                    法  官 黃麗竹
                                    法  官 簡鈺昕
以上正本證明與原本無異。 　　　　　　　　　　　　　　　
如不服本判決應於收受送達後20日內向本院提出上訴書狀，並應
敘述具體理由；其未敘述上訴理由者，應於上訴期間屆滿後20日
內向本院補提理由書（均須按他造當事人之人數附繕本）「切勿
逕送上級法院」。
                                   書記官  林芳宜
中　　華　　民　　國　　110 　年　　11　　月　　10　　日
附錄本案論罪科刑法條全文：
修正前兒童及少年性剝削防制條例第36條
拍攝、製造兒童或少年為性交或猥褻行為之圖畫、照片、影片、
影帶、光碟、電子訊號或其他物品，處6個月以上5年以下有期徒
刑，得併科新臺幣50萬元以下罰金。
招募、引誘、容留、媒介、協助或以他法，使兒童或少年被拍攝
、製造性交或猥褻行為之圖畫、照片、影片、影帶、光碟、電子
訊號或其他物品，處1年以上7年以下有期徒刑，得併科新臺幣10
0萬元以下罰金。
以強暴、脅迫、藥劑、詐術、催眠術或其他違反本人意願之方法
，使兒童或少年被拍攝、製造性交或猥褻行為之圖畫、照片、影
片、影帶、光碟、電子訊號或其他物品者，處7年以上有期徒刑
，得併科新臺幣300萬元以下罰金。
意圖營利犯前3項之罪者，依各該條項之規定，加重其刑至2分之
1。
前4項之未遂犯罰之。
第1項至第4項之物品，不問屬於犯人與否，沒收之。 
現行兒童及少年性剝削防制條例第36條
拍攝、製造兒童或少年為性交或猥褻行為之圖畫、照片、影片、
影帶、光碟、電子訊號或其他物品，處1年以上7年以下有期徒刑
，得併科新臺幣1百萬元以下罰金。
招募、引誘、容留、媒介、協助或以他法，使兒童或少年被拍攝
、製造性交或猥褻行為之圖畫、照片、影片、影帶、光碟、電子
訊號或其他物品，處3年以上7年以下有期徒刑，得併科新臺幣3
百萬元以下罰金。
以強暴、脅迫、藥劑、詐術、催眠術或其他違反本人意願之方法
，使兒童或少年被拍攝、製造性交或猥褻行為之圖畫、照片、影
片、影帶、光碟、電子訊號或其他物品者，處7年以上有期徒刑
，得併科新臺幣5百萬元以下罰金。
意圖營利犯前三項之罪者，依各該條項之規定，加重其刑至二分
之一。
前四項之未遂犯罰之。
第1項至第4項之物品，不問屬於犯罪行為人與否，沒收之。
兒童及少年福利與權益保障法第112條
成年人教唆、幫助或利用兒童及少年犯罪或與之共同實施犯罪或
故意對其犯罪者，加重其刑至二分之一。但各該罪就被害人係兒
童及少年已定有特別處罰規定者，從其規定。
對於兒童及少年犯罪者，主管機關得獨立告訴。
中華民國刑法第225條
（乘機性交猥褻罪）
對於男女利用其精神、身體障礙、心智缺陷或其他相類之情形，
不能或不知抗拒而為性交者，處3年以上10年以下有期徒刑。
對於男女利用其精神、身體障礙、心智缺陷或其他相類之情形，
不能或不知抗拒而為猥褻之行為者，處6月以上5年以下有期徒刑
。
第1項之未遂犯罰之。
中華民國刑法第315條之1
（妨害秘密罪）
有下列行為之一者，處3年以下有期徒刑、拘役或30萬元以下罰
金：
一、無故利用工具或設備窺視、竊聽他人非公開之活動、言論、
    談話或身體隱私部位者。
二、無故以錄音、照相、錄影或電磁紀錄竊錄他人非公開之活動
    、言論、談話或身體隱私部位者。
附表一：
編號 犯罪事實 罪名及宣告刑 1 一㈠ 乙○○犯拍攝兒童為猥褻行為之電子訊號罪，處有期徒刑拾月。 2 一㈡ 乙○○成年人故意對兒童犯乘機性交罪，處有期徒刑肆年。 3 一㈢ 乙○○成年人故意對兒童犯乘機性交罪，處有期徒刑肆年。 4 一㈣ 乙○○犯以違反本人意願之方法，使兒童被拍攝猥褻行為之電子訊號罪，處有期徒刑柒年陸月。 
附表二：
編號 被害人 電子訊號卷證出處 合計數量 1 甲女 ①雲警刑科字第1101901205號密件卷（下稱密警卷）第25頁照片1張 ②密警卷第77頁上方照片1張（106年12月7日上傳本案雲端硬碟） 照片2張 2 乙女 ①密警卷第19頁照片1張（109年11月27日上傳本案雲端硬碟） ②密警卷第32頁上方照片1張 ③密警卷第21頁照片1張（109年11月27日上傳本案雲端硬碟） ④密警卷第23頁照片1張（109年11月27日上傳本案雲端硬碟） 照片4張  3 乙女 ①密警卷第27頁照片1張（110年2月1日上傳本案雲端硬碟） ②密警卷第29頁照片1張（110年2月1日上傳本案雲端硬碟） ③密警卷第219頁上方照片2張（還原圖像21、22） ④密警卷第32頁下方影片暨擷圖3張 照片4張 影片1部（嗣經被告刪除，由警員還原資料後擷圖）。 4 丙女 ①密警卷第15頁照片1張（109年8月19日上傳本案雲端硬碟） ②密警卷第47頁照片1張 ③密警卷第216頁照片1張（還原圖像05） ④密警卷第217頁照片1張（還原圖像09） ⑤密警卷第217頁照片1張（還原圖像14）（109年8月19日上傳本案雲端硬碟） ⑥密警卷第218頁照片1張（還原圖像17） ⑦密警卷第46頁照片1張 ⑧密警卷第49頁照片1張 ⑨密警卷第216頁照片1張（還原圖像03） ⑩密警卷第218頁照片1張（還原圖像15） ⑪密警卷第45頁照片1張 ⑫密警卷第50頁照片1張 ⑬密警卷第216頁照片1張（還原圖像08） ⑭密警卷第217頁照片1張（還原圖像12） 照片14張 
附表三：本案扣案物
編號 物品名稱 數量 卷證出處 1 SONY廠牌行動電話（IMEI：000000000000000，含晶片卡2張)  壹支   雲林縣警察局搜索扣押筆錄及扣押物品目錄表（密警卷第145頁至第152頁）。 2 SONY廠牌行動電話（IMEI：000000000000000，含晶片卡2張） 壹支  3 ADATA隨身碟 壹支  4 SanDisk隨身碟 壹支  5 imation隨身碟 壹支  6 Toshiba筆記型電腦 壹臺  7 ACER筆記型電腦 壹臺  8 房屋租賃契約書 壹份  9 PIONEER COMPUTERS行動電話 壹支  10 GiONEE行動電話 壹支  11 ASUS平板電腦 壹臺  12 筆記本 貳本  13 手寫板 壹臺  14 床單 壹件  15 枕頭套 壹件  16 上課點名單 壹張  17 SP隨身碟(8GB) 壹支  18 SP隨身碟 壹支  19 床單 壹件 雲林縣警察局搜索扣押筆錄及扣押物品目錄表（密警卷第153頁至第157頁） 20 棉被 貳件  21 莫札特園所請款單 伍張 雲林縣警察局搜索扣押筆錄及扣押物品目錄表（密警卷第167頁至第172頁） 22 來來園所請款單 伍張  23 上課點名單 壹張  24 信封袋 壹個  25 築夢協會夜光天使計畫會議書 壹份  26 築夢協會夜光天使計畫會議書 壹份